# 请教陈版：在预计未来无足额应纳税所得额前提下，递延所得税负债是否确认的问题？

提问人：wx_62f4d6b0b08f 时间：2023-02-13 16:59:58
请教陈版：
《企业会计准则第 18 号——所得税》第十一条　除下列交易中产生的递延所得税负债以外，企业应当确认所有应纳税暂时性差异产生的递延所得税负债：
（一） 商誉的初始确认。
（二） 同时具有下列特征的交易中产生的资产或负债的初始确认：
1.该项交易不是企业合并；
2.交易发生时既不影响会计利润也不影响应纳税所得额（或可抵扣亏损）。
根据上述规定，除上述两种情况外的应纳税暂时性差异均应确认递延所得税负债。而确认递延所得税资产，则需要以未来期间很可能获得足够的应纳税所得额用来抵扣可抵扣暂时性差异作为前提。
探讨业务场景如下：
A公司目前存在大额可弥补亏损，且未来无法产生足额应纳税所得额，自然不能确认递延所得税资产。但是，A企业存在一笔政府补助，按规定该笔补助若在 5 年内按规定用途使用则可税前列支，否则到期需做纳税调增。假设本年度该笔补助将在下一年度到期做纳税调增，则该笔补助在本年度是否需要确认递延所得税负债？思考如下： 1 ）
该场景不属于准则所规定的可免于确认递延所得税负债的情况，应该确认； 2 ）假如本年确认递延所得税负债，很明显这边笔补助在明年纳税调整后依然不能产生足额应纳税所得额，即在下一年度将冲回该递延所得税负债。那么，站在报表使用者角度考虑，本年度明显知道这笔补助确认的递延所得税负债在未来要冲回，本年度还应该确认吗？感觉如果确认的话反而降低了本年度和下一年度报表的可理解性。
请陈版不吝赐教，谢谢~

回答人：chenyiwei
“A企业存在一笔政府补助，按规定该笔补助若在 5 年内按规定用途使用则可税前列支，否则到期需做纳税调增”是否表明该项政府补助属于税法上的不征税收入，即该政府补助本身不计入应纳税所得额，但使用该项政府补助所形成的付现支出、所购置资产的折旧和摊销等也不能在税前扣除？
如果是，则对于属于税法上不征税收入的政府补助项目，无需确认递延所得税资产和负债。这与该企业是否处于亏损状态，未来预计有无足够多的应纳税所得额无关。

提问人：wx_62f4d6b0b08f 时间：2023-02-16 09:14:46
陈版好，这笔政府补助规定若在 5 年内按照规定用途使用，则就是您提到的作为不征税收入，以后形成的资产摊销不能税前扣除。目前实际情况是，这笔政府补助在收到的当年已经先作为不征税收入进行纳税调减，且将在 2023年满 5 年，预计满 5 年时无法按规定用途使用，届时需重新作为征税收入进行调增。故引出题述问题，还请您指导，谢谢~

回答人：chenyiwei
这种情况下递延所得税负债仍需确认；但如果满 5 年时企业仍将处于税务上的亏损状态，不会实际发生纳税义务的，则可以在已确认的递延所得税负债的限度内，确认与可抵扣亏损相关的递延所得税资产。